【裁判字號】    99,交聲,534
【裁判日期】    990331
【裁判案由】    交管條例聲異
【裁判全文】
              臺灣板橋地方法院交通事件裁定
原處分機關  交通部公路總局臺北區監理所
即受處分人
異  議  人  甲○○
上列受處分人因違反道路交通管理處罰條例案件，對於交通部公
路總局臺北區監理所於民國99年2 月12日所為之處分（原處分案
號：北監自裁字第裁40－AM0000000 號），聲明異議，本院裁定
如下：
    主  文
異議駁回。
    理  由
一、原處分機關略以：異議人即受處分人甲○○所有車牌號碼43
    30－QG號自用小客車，於民國98年2 月9 日9 時25分許，在
    臺北市○○○路○ 段33巷37號前因「在禁止臨時停車處所停
    車（在交岔路口十公尺內停車）」之違規，經警拍照存證後
    ，為臺北市政府警察局中山分局中山一派出所警員填製北市
    警交大字第AM0000000 號違反道路交通管理事件通知單（下
    稱舉發通知單）逕行舉發，由原處分機關依道路交通管理處
    罰條例第56條第1 項第1 款規定，裁處異議人罰鍰新臺幣（
    下同）1,200 元等語。
二、聲明異議意旨略以：異議人雖有違規停車之事實，惟在同一
    地點，卻先後開了兩張罰單，顯不合理，實難甘服，爰為此
    聲明異議，請求撤銷原處分云云。
三、按交岔路口十公尺內、設有禁止臨時停車標誌、標線處所，
    不得臨時停車，道路交通安全規則第111 條第1 項第2 、3
    款有明文規定。次按汽車駕駛人停車時，在禁止臨時停車處
    所停車者，處新臺幣600 元以上1,200 元以下罰鍰，道路交
    通管理處罰條例第56條第1 項第1 款規定甚明。末按道路交
    通管理處罰條例第85條之1 第2 項第2 款規定：同條例第7
    條之2 之逕行舉發汽車有第56條第1 項或第57條規定之情形
    ，而駕駛人、汽車所有人、汽車買賣業、汽車修理業不在場
    或未能將汽車移置每逾2 小時，得連續舉發。
四、經查：異議人所有車牌號碼4330－QG號自用小客車，於98年
    2 月9 日9 時25分許，在臺北市○○○路○ 段33巷37號因「
    在禁止臨時停車處所停車（在交岔路口十公尺內停車）」之
    違規，經警拍照存證後逕行舉發（即本件違規事實），有臺
    北市政府警察局北市警交大字第AM0000000 號舉發通知單1
    紙及違規採證照片2 張在卷可考，且異議人對於系爭汽車於
    上述時、地違規停車之事實並不爭執，從而，本件異議人在
    禁止臨時停車處所停車之違規事實，堪以認定。至於異議人
    有本件違規停車事實遭逕行舉發之後，復於同日12時49分許
    ，經臺北市停車管理工程處交通助理員拍照採證後逕行舉發
    之事實，此亦有臺北市政府交通局北市交停字第1AD596571
    號舉發通知單1 紙及違規採證照片2 張附卷可查。異議人為
    本件違規停車後，因不在現場，警方及臺北市停車管理工程
    處人員即無從當場製單舉發，依道路交通管理處罰條例第7
    條之2 第1 項第7 款規定，上開人員自可逕行舉發；嗣復因
    異議人不在場，亦未能將車移置逾2 小時後，上開人員始先
    後製單舉發，是本件連續2 次之舉發，已相間隔2 個小時以
    上，且本件違規事實舉發在先，依道路交通管理處罰條例第
    85條之1 第2 項第2 款規定，於法自屬有據。是異議人辯稱
    同一行為遭舉發2 次，顯不合理云云，自無足取。
五、綜上所述，應認異議人確有前揭之違規停車之情事，事證已
    明，異議人前揭所辯並無足取。原處分機關據以援引道路交
    通管理處罰條例第56條第1 項第1 款及違反道路交通管理事
    件統一裁罰基準表之規定，於法定罰鍰額度內，裁處罰鍰1,
    200 元，於法並無不當，本件異議為無理由，應予駁回。
六、依道路交通管理處罰條例第87條第2 項，道路交通案件處理
    辦法第19條，裁定如主文。
中    華    民    國    99    年    3     月    31    日
                      交通法庭  法  官  林淑婷
上列正本證明與原本無異。
如不服本裁定，應於裁定送達後五日內敘明抗告理由，向本院提
出抗告狀。
                                書記官  莊川億
中    華    民    國    99    年    4     月    6     日

司法院資訊處製作；財團法人民間司法改革基金會備份。
